pl: Żywność, napoje i tytoń > Napoje > Napoje alkoholowe > Likiery i trunki: Absynt; Akwawit; Arak i ouzo; Bacanora i sotol; Baijiu; Brandy; Gin; Likiery; Mezcal; Rum; Shochu i soju; Tequila; Wódka; Whiskey
nb: Mat, drikkevarer og tobakk > Drikkevarer > Alkoholholdige drikkevarer > Brennevin og sprit: Absint; Akevitt; Arak og ouzo; Bacanora og sotol; Baijiu; Brandy; Gin; Likører; Mezcal; Rom; Shochu og Soju; Tequila; Vodka; Whiskey
de: Nahrungsmittel, Getränke & Tabak > Getränke > Alkoholische Getränke > Liköre & Spirituosen: Absinth; Aquavit; Arak & Ouzo; Bacanora & Sotol; Baijiu; Brandy; Gin; Liköre; Mezcal; Rum; Shochu & Soju; Tequila; Vodka; Whiskey
da: Fødevarer, drikkevarer og tobak > Drikkevarer > Alkoholiske drikke > Spiritus: Absint; Akvavit; Arak og ouzo; Bacanora og sotol; Baijiu; Brandy; Gin; Likør; Mezcal; Rom; Shochu og soju; Tequila; Vodka; Whisky
fi: Ruoka, juoma ja tupakkatuotteet > Juomat > Alkoholijuomat > Väkevät alkoholijuomat: Absintti; Akvaviitti; Arak ja ouzo; Bacanora ja sotol; Baijiu; Brändi; Gin; Liköörit; Mezcal; Rommi; Shochu ja soju; Tequila; Vodka; Viski
pt-BR: Alimentos, bebidas e tabaco > Bebidas > Bebidas alcóolicas > Bebidas alcoólicas: Absinto; Aquavit; Arak e ouzo; Bacanora e sotol; Baijiu; Brandy; Gin; Licores; Mezcal; Rum; Shochu e Soju; Tequila; Vodka; Uísque
ru: Продукты, напитки и табачные изделия > Напитки > Алкогольные напитки > Крепкие алкогольные напитки: Абсент; Аквавит; Арак и узо; Баканора и сотол; Байцзю; Бренди; Джин; Ликеры; Мескаль; Ром; Сетю и соджу; Текила; Водка; Виски
hu: Élelmiszerek, italok és dohányáru > Italok > Alkoholos italok > Likőr és szeszes italok: Abszint; Akvavit; Arak és ouzo; Bacanora és sotol; Baijiu; Brandy; Gin; Likőrök; Mezcal; Rum; Sócsú és szodzsu; Tequila; Vodka; Whiskey
ro-RO: Alimente, băuturi și tutun > Băuturi > Băuturi alcoolice > Băuturi tari și băuturi spirtoase: Absint; Aquavit; Arak și ouzo; Bacanora și sotol; Baijiu; Coniac; Gin; Lichioruri; Mezcal; Rom; Shochu și soju; Tequila; Vodcă; Whisky
nl: Eten, drinken en tabak > Drinken > Alcoholische dranken > Likeur en sterke drank: Absint; Aquavit; Arak en ouzo; Bacanora en sotol; Baijiu; Brandy; Gin; Likeuren; Mezcal; Rum; Shochu en soju; Tequila; Wodka; Whisky
pt-PT: Comida, bebidas e tabaco > Bebidas > Bebidas alcoólicas > Licores e bebidas espirituosas: Absinto; Aquavit; Arak e ouzo; Bacanora e sotol; Baijiu; Brandy; Gin; Licores; Mezcal; Rum; Shochu e Soju; Tequila; Vodka; Uísque
hr-HR: Hrana, piće i duhan > Pića > Alkoholna pića > Žestice i rakije: Apsint; Aquavit; Arak i Ouzo; Bacanora i Sotol; Baijiu; Brendi; Džin; Likeri; Mezcal; Rum; Shochu i soju; Tekila; Votka; Viski
bg-BG: Храна, напитки и тютюневи изделия > Напитки > Алкохолни напитки > Алкохол и спиртни напитки: Абсент; Аквавит; Арак и узо; Баканора и сотол; Байджо; Бренди; Джин; Ликьори; Мескал; Ром; Шочу и Соджу; Текила; Водка; Уиски
sv: Mat, dryck och tobak > Drycker > Alkoholhaltiga drycker > Likör och sprit: Absint; Akvavit; Arrak och ouzo; Bacanora och sotol; Baijiu; Brandy; Gin; Likörer; Mezcal; Rom; Shochu och soju; Tequila; Vodka; Whisky
ko: 식품/음료/담배 > 음료 > 주류 > 리큐어/스피릿: 압생트; 아쿠아비트; 아라크 및 우조; 바카노라 및 소톨; 바이주; 브랜디; 진; 리큐어; 메스칼; 럼; 소주/일본 소주; 테킬라; 보드카; 위스키
cs: Jídlo, pití a tabák > Nápoje > Alkoholické nápoje > Likéry a lihoviny: Absint; Akvavit; Arak a ouzo; Bacanora a sotol; Baijiu; Brandy; Gin; Likéry; Mezcal; Rum; Destiláty Shochu a Soju; Tequila; Vodka; Whisky
sk-SK: Potraviny, nápoje a tabakové výrobky > Nápoje > Alkoholické nápoje > Alkohol a liehoviny: Absint; Aquavit; Arak a Ouzo; Bacanora a Sotol; Baijiu; Brandy; Gin; Likéry; Mezcal; Rum; Shochu a Soju; Tequila; Vodka; Whisky
vi: Thực phẩm, đồ uống và thuốc lá > Đồ uống > Đồ uống có cồn > Rượu và rượu mạnh: Rượu áp-xin; Aquavit; Arak và ouzo; Bacanora và sotol; Bạch tửu; Rượu mạnh; Rượu Gin; Rượu; Mezcal; Rượu rum; Rượu Shochu và Soju; Rượu tequila; Rượu Vodka; Rượu whisky
it: Cibo, bevande e tabacco > Bevande > Bevande alcoliche > Liquidi e alcolici: Assenzio; Acquavite; Arak e ouzo; Bacanora e sotol; Baijiu; Brandy; Gin; Liquori; Mezcal; Rum; Shochu e soju; Tequila; Vodka; Whiskey
tr: Yiyecek, İçecekler ve Tütün Mamülleri > Alkollü ve Alkolsüz İçecekler > Alkollü İçecekler > Likörler ve Damıtılmış İçkiler: Absent; Aquavit; Arak ve uzo; Bacanora ve sotol; Baijiu; Brendi; Cin; Likörler; Mezcal; Rom; Shochu ve Soju; Tekila; Votka; Viski
ja: 食品・飲料 > 飲料 > アルコール飲料 > 蒸留酒: アブサン; アクアビット; アラック＆ウーゾ; バカノラ＆ソトル; 白酒; ブランデー; ジン; リキュール; メスカル; ラム酒; 焼酎・韓国焼酎; テキーラ; ウォッカ; ウィスキー
sl-SI: Hrana, pijača in tobak > Pijače > Alkoholne pijače > Likerji in žganja: Absint; Aquavit; Arak in Ouzo; Bacanora in Sotol; Baijiu; Brendi; Gin; Likerji; Mezcal; Rum; Šoču in soju; Tekila; Vodka; Viski
fr: Alimentation, boissons et tabac > Boissons > Boissons alcoolisées > Liqueurs et spiritueux: Absinthe; Aquavit; Arak et ouzo; Bacanora et sotol; Baijiu; Brandy; Gin; Liqueurs; Mezcal; Rhum; Shōchū et soju; Tequila; Vodka; Whisky
es: Alimentación, bebida y tabaco > Bebidas > Bebidas alcohólicas > Licores y alcohol de alta graduación: Absenta; Aquavit; Arak y ouzo; Bacanora y sotol; Baijiu; Brandy; Gin; Licor; Mezcal; Ron; Schochu y soju; Tequila; Vodka; Whisky
en: Food, Beverages & Tobacco > Beverages > Alcoholic Beverages > Liquor & Spirits: Absinthe; Aquavit; Arak & Ouzo; Bacanora & Sotol; Baijiu; Brandy; Gin; Liqueurs; Mezcal; Rum; Shochu & Soju; Tequila; Vodka; Whiskey
zh-TW: 食物、飲料和菸草 > 飲料 > 酒精飲料 > 酒/烈酒: 苦艾酒; 阿夸維特酒; 亞力酒與烏佐酒; 巴卡諾拉酒與索托酒; 白酒; 白蘭地; 琴酒; 利口酒; 梅斯卡爾酒; 蘭姆酒; 日式燒酒; 龍舌蘭酒; 伏特加; 威士忌
lt-LT: Maistas, gėrimai ir tabakas > Gėrimai > Alkoholiniai gėrimai > Stiprieji alkoholiniai gėrimai: Absentas; Akvavitas; Arakas ir uzo; Bakanora ir sotolis; Baidziu; Brendis; Džinas; Likeriai; Mezkalas; Romas; Šiočiu ir sodžiu; Tekila; Degtinė; Viskis
zh-CN: 饮食/烟酒 > 饮料/饮品 > 酒精饮料 > 白酒/烈酒: 苦艾酒; 阿夸维特酒; 亚力酒与乌佐酒; 巴卡诺拉酒和索托酒; 白酒; 白兰地酒; 杜松子酒; 利口酒; 梅斯卡尔酒; 朗姆酒; 日本/韩国烧酒; 龙舌兰酒; 伏特加酒; 威士忌酒
th: อาหาร เครื่องดื่ม และยาสูบ > เครื่องดื่ม > เครื่องดื่มที่มีแอลกอฮอล์ > สุราและเครื่องดื่มแอลกอฮอล์: เหล้าที่มีรสหวาน; อะควาวิท; อารักและอูโซ; บากาโนราและโซตอล; ไป๋จิ่ว; บรั่นดี; ยิน; เหล้าหวาน; เมซคัล; เหล้ารัม; โชจูและโซจู; เตกิล่า; วอดก้า; วิสกี้
el: Τρόφιμα, ποτά & προϊόντα καπνού > Ποτά > Αλκοολούχα ποτά > Αλκοολούχα ποτά & αποστάγματα: Αψέντι; Ακουαβίτ; Αράκ και Ούζο; Μπακανόρα και Σοτόλ; Μπαϊτζιού; Μπράντι; Τζιν; Λικέρ; Μεσκάλ; Ρούμι; Shochu & Soju; Τεκίλα; Βότκα; Ουίσκι